臺灣板橋地方法院交通事件裁定　　　　　　　　　九十三年度交聲字第一八七號
　　原處分機關　交通部公路總局臺北區監理所
　　受處分人即
　　異　議　人　乙○○○客運股份有限公司
　　代　表　人　甲○○
右列受處分人即異議人因違反道路交通管理處罰條例案件，對於交通部公路局台北區
監理所於民國九十三年二月二日以北監營字第裁四０─ＺＣ0000000號違反道
路交通管理事件裁決書所為之處分，聲明異議，本院裁定如左：
    主  文
異議駁回。
    理  由
一、本件原處分意旨略以：異議人即受處分人乙○○○客運股份有限公司所有之車牌
    號碼二Ｕ─七九一號營業大客車，於民國九十二年十一月三十日十二時十九分，
    行經國道一號高速公路北向一百五十八公里之限速一百公里路段，經執勤警員使
    用雷達測速器測得異議人所有之上開車輛以時速一百二十二公里之速度超速行駛
    ，而予以鎖定照相後逕行舉發，並經原處分機關依道路交通管理處罰條例第三十
    三條第一項規定，裁處罰鍰新台幣三千元等語。異議意旨略以：異議人所有之車
    輛均有裝設行車紀錄器，而依行車紀錄卡顯示，當時車速僅九十多公里，並未超
    速，且公司亦嚴禁超速，顯見原處分有誤，為此聲明異議云云。
二、按汽車駕駛人行駛高速公路，應依速限標誌指示，高速公路交通管制規則第五條
    第一項前段定有明文。又汽車行駛於高速公路，而不遵管制之規定者，處汽車駕
    駛人新台幣（下同）三千元以上六千元以下罰鍰；又關於車輛駕駛人之處罰，如
    應歸責於車輛所有人者，處罰車輛所有人，道路交通管理處罰條例第三十三條第
    一項及八十五條第三項亦分別定有明文。次按依違反道路交通管理事件統一裁罰
    基準及處理細則辦理經繳納罰鍰結案後逾二十日不得再提出異議，違反道路交通
    管理事件統一裁罰基準及處理細則第五十八條第二項固有明文規定。惟本件異議
    人雖於九十三年一月五日先繳納罰鍰，惟已於同年一月二日提出申訴，並於同年
    二月二日聲明異議，有陳述書影本、內政部警政署國道公路警察局第三警察隊函
    影本及異議人聲明異議狀各一紙在卷可憑，本件異議人雖於九十三年一月五日先
    繳納罰鍰，惟既已於同年一月二日提出申訴，尚無上開規定之適用，合先敘明。
三、經查：
（一）本件異議人異議人即受處分人乙○○○客運股份有限公司所有之車牌號碼二Ｕ
      ─七九一號營業大客車，於九十二年十一月三十日十二時十九分，行經國道一
      號高速公路北向一百五十八公里之限速一百公里路段，經執勤警員使用雷達測
      速器測得異議人所有之上開車輛以時速一百二十二公里之速度超速行駛，而予
      以鎖定照相後逕行舉發，並經原處分機關依道路交通管理處罰條例第三十三條
      第一項規定，裁處罰鍰三千元等情，有內政部警政署國道公路警察局公警局交
      字第ＺＣ0000000號舉發違反道路交通管理事件通知單、內政部警政署
      國道公路警察局第三警察隊九十三年一月十二日公警國三交訴字第０九三００
      ０００二九五○號函影本、九十三年三月十一日公警國三交訴字第０九三００
      ００四二三號函、舉發超速照片及交通部公路總局台北區監理所北監營字第裁
      四０─ＺＣ0000000號反道路交通管理事件裁決書各乙紙在卷足憑。
（二）查舉發機關使用之雷達測速照相器，因經濟部中央標準檢驗局尚未有檢定雷射
      槍及雷射測試照相之規範，該儀器是國外先進科學儀器，在我國尚未有檢定規
      範以前，適用國際檢驗規定，且該檢驗合格文件譯本業經本國法院公證等情，
      有內政部警政署國道公路警察局九十年三月七日九０公警交字第０五三三一號
      函影本暨該儀器之原製造地美國堪薩斯州州長辦公室於
      日認證之鑑定合格報告書及中文譯本影本各乙份附卷可稽。
（三）又異議人提出上開車輛使用之行車紀錄器之行車紀錄卡顯示，當時車速為九十
      多公里，惟異議人所有上開車輛使用之行車紀錄器曾於九十二年十月一日、十
      月八日、十二月三十一日因路碼錶校正，而將樺崎實業有限公司作為修護保證
      之封鉛破壞拆除，改以異議人之封條代之，有異議人提出之車輛請修單三紙暨
      照片七紙在卷可稽，是異議人所有之上開車輛使用之行車紀錄器上之維修鉛封
      既經破壞，即無法排除該行車紀錄器有人為操縱記載或故障誤差之可能。
（四）另徵諸內政部警政署國道公路警察局第三警察隊九十三年四月一日以公警國三
      交訴字第０九三００００五二八號號函檢送之舉發本件違規事實所用之同一台
      測速相機於九十年十一月三十日所照之九十七張之超速照片，其中時速一百五
      十公里∕小時以上之照片有二張；時速一百三十公里∕小時以上之照片有三張
      ；時速一百二十公里∕小時以上之照片有三０張；時速一百一十公里∕小時以
      上之照片有六十二張，有上開舉發違反道路交通管理事件通知單九十七張在卷
      可稽。若異議人之行車紀錄器並無人為操縱或故障誤差之因素；功能亦屬正常
      ，則依其上記載違規當時異議人所有之上開車輛時速僅近九十多公里∕小時，
      與本件舉發違規所用之雷達測速照相器之紀錄即時速一百二十二公里∕小時，
      二者相差即有二十餘公里，若本件雷達測速相機有誤，與真正時速相差已達二
      十餘公里∕小時，即表示舉發機關當日使用該部雷達測速照相器從數萬部經過
      車輛中舉發超速之九十七部車輛中，僅有五部是真正超速，其餘均是舉發錯誤
      ，且有近百分六十三車輛之真正行車速度僅為八十餘公里∕小時，其餘未被舉
      發之數萬部經過車輛之真正行車速度僅為七十餘公里∕小時以下，此實與一般
      人行駛高速公路之通常經驗不相符合。況依上開照片所示，當日車流量並未達
      車輛連貫、壅塞至不得不減速行駛之程度，是異議人所用之行車紀錄器之記載
      ，應非正確無疑。
（五）綜上，異議人所有之上開車輛使用之行車紀錄器之記載並非正確，其仍執此為
      由，主張其於右揭時、地並無違規駕車超速之行為乙節，尚無可採。其有右揭
      之違規行為，已堪認定。
四、綜上所述，原處分機關援引首揭法條處異議人罰鍰新台幣三千元，依法並無不合
    ，異議人聲明異議意旨，指摘原處分不當，為無理由，應予駁回。
據上論斷，應依道路交通管理處罰條例第八十七條第二項，道路交通案件處理辦法第
十九條，裁定如主文。
中　　　華　　　民　　　國　　九十三　　年　　　七　　　月　　　八　　　日
                                    臺灣板橋地方法院交通法庭
                                          法  官  曾  正  耀
右正本證明與原本無異。
如不服本裁定，應於裁定送達後五日內向本院提出抗告狀。
                                          書記官  黃  靖  媛
中　　　華　　　民　　　國　　九十三　　年　　　七　　　月　　　八　　　日
